【裁判字號】    90,上易,3451
【裁判日期】    901031
【裁判案由】    家庭暴力防治法
【裁判全文】
臺灣高等法院刑事判決                            九十年度上易字第三四五一號
    上  訴  人
    即  被  告  甲○○
右上訴人因違反家庭暴力防治法案件，不服臺灣板橋地方法院九十年度易字第二五八
七號，中華民國九十年八月二十七日第一審判決，（起訴案號：臺灣板橋地方法院檢
察署九十年度偵字第一００三八號），提起上訴，本院判決如左：
    主  文
上訴駁回。
    事  實
一、甲○○係乙○○之夫，二人間具有家庭暴力防治法第三條第一款所定之家庭成員
    關係。甲○○於民國（下同）九十年一月十六日上午十一時許，毆打乙○○，經
    臺灣板橋地方法院家事法庭依家庭暴力防治法第十三條第二項第一、二款，於同
    年四月六日以九十年度家護字第一五八號核發民事通常保護令，裁定禁止甲○○
    對乙○○實施身體或精神上不法之侵害及騷擾之非必要聯絡行為。詎料甲○○仍
    於收受前開保護令後，於同年六月五日晚間二十時許，在台北縣板橋市○○街三
    一號四樓住處，因乙○○認甲○○所煮中藥已發出焦味，將電器插頭拔掉，甲○
    ○心生不滿，竟以碗丟擲乙○○，對乙○○實施身體上之不法侵害，致乙○○受
    有左腕裂傷、左下肢裂傷之傷害（傷害部分業據乙○○撤回告訴，檢察官已於起
    訴書中敘明不另為不起訴處分。），而違反法院所為禁止實施家庭暴力行為之民
    事通常保護令裁定。
二、案經乙○○訴由臺北縣警察局海山分局報請臺灣板橋地方法院檢察署檢察官偵查
    起訴。
    理  由
一、上訴人即被告甲○○矢口否認有對被害人即其妻乙○○實施身體上不法侵害之違
    反保護令犯行，辯稱：伊有糖尿病，當時伊在煎中藥，為乙○○所阻撓，伊一時
    氣憤，將碗摔在地上，不慎弄到乙○○，並無傷害乙○○之意云云。惟查：右揭
    事實業據乙○○於警訊、偵訊及原審指訴明確，復有乙○○之驗傷診斷書、台灣
    板橋地方法院九十年度家護字第一五八號民事保護令附卷足憑（見偵查卷第六頁
    、第十一頁至第十四頁）。被告亦坦承有將碗丟擲在地上之動作，且當時乙○○
    即立於被告面前，按諸經驗法則，前開危險動作自會對乙○○造成傷害，是被告
    辯稱無傷害乙○○之故意，顯係卸責之詞，不足採信，本案事證明確，被告犯行
    洵堪認定。
二、核被告所為，係違反法院依家庭暴力防治法第十三條第二項第一款所為之裁定，
    應依同法第五十條第一款之規定處罰。原審審酌被告於接獲保護令後，仍不知警
    惕，因細故毆打其妻乙○○，致乙○○身體上及精神上受有相當傷害，惟乙○○
    已表示願意原諒被告等一切情狀，適用家庭暴力防治法第五十條第一款，刑法第
    十一條前段、第四十二條第二項，現行法規所定貨幣單位折算新台幣條例第二條
    ，罰金罰鍰提高標準條例第二條，判處被告罰金新台幣萬元，並諭知如易服勞
    役時，以新台幣玖佰元（即銀元佰元）折算壹日之標準，經核並無不合。
三、被告提起上訴，否認對乙○○施暴，又謂原審量刑過重云云。惟被告確有對乙○
    ○施暴，已如前述，而量刑乃屬法院依職權所審酌之事項，且原審已於判決理由
    欄內詳敘量刑所審酌之一切事項，本院認原審量刑並無偏重之情形，被告之上訴
    為無理由，應予駁回。
據上論斷，應依刑事訴訟法第三百六十八條，判決如主文。
本案經檢察官沈明彥到庭執行職務。
中    華    民    國      九十    年       十       月        三十一    日
                             臺灣高等法院刑事第二十二庭
                                 審判長法  官  許  正  順
                                       法  官  胡  方  新
                                       法  官  林  明  俊
右正本證明與原本無異。
不得上訴。
                                       書記官  蕭  進  忠
中    華    民    國      九十    年       十       月       三十一     日
附錄本案論罪科刑法條全文：
家庭暴力防治法第五十條：
違反法院依第十三條、第十五條所為之下列裁定者，為本法所稱之違反保護令罪，處
三年以下有期徒刑、拘役或科或併科新臺幣十萬元以下罰金：
一、禁止實施家庭暴力行為。
二、禁止直接或間接騷擾、接觸、通話或其他連絡行為。
三、命遷出住居所。
四、遠離住居所、工作場所、學校或其他特定場所。
五、命完成加害人處遇計畫：戒癮治療、精神治療、心理輔導或其他治療、輔導。


司法院資訊處製作；財團法人民間司法改革基金會備份。
